【裁判字號】    94,上訴,1920
【裁判日期】    950222
【裁判案由】    常業詐欺等
【裁判全文】
臺灣高等法院臺中分院刑事判決        94年度上訴字第1920號
上  訴  人  臺灣臺中地方法院檢察署檢察官
上  訴  人
即  被  告  申○○
選任辯護人  張仕賢律師
上  訴  人
即  被  告  丁○○
            己○○
            子○○（原名許哲偽）
            甲○○
            寅○○
            宙○○
            酉○○
            戌○○
            亥○○
            天○○
上列上訴人因被告常業詐欺等案件，不服臺灣臺中地方法院93年
度訴字第 2264號中華民國94年7月29日第一審判決（起訴案號：
臺灣臺中地方法院檢察署 92年度偵字第24747號、93年度偵字第
620號），提起上訴，本院判決如下：
    主  文
上訴駁回。
    事  實
一、戌○○曾於民國92年間因妨害兵役治罪條例案件，經臺灣臺
    中地方法院以92年度豐簡字第124號判處有期徒刑二月確定
    ，於92年8月28日執行完畢。申○○自92年9月4日起，在臺
    中市○○○路○段242號9樓廣信企業社，負責經營該社全部
    業務，己○○、丁○○自92年9月間起任職該社，初任特助
    ，後任經理，林啟章（臺灣臺中地方法院審理中）自92年11
    月間、子○○（更名前為許哲偽）自92年11月初起、甲○○
    自92年10月中旬、寅○○自92年10月底、宙○○自92年11月
    中旬、酉○○自92年10月中旬、戌○○自92年9月間、亥○○自92年10月中旬、天○○自92年10月下旬起，由申○○招
    徠，擔任該企業社之特助。申○○、己○○、丁○○、許哲
    偽（即子○○）、甲○○、寅○○、宙○○、酉○○、戌○○、亥○○、天○○等11人（下稱申○○等11人）及林啟章
    遂自上揭任職期間起，共同基於意圖為自己不法所有之常業
    詐欺犯意聯絡及行使偽造私文書之概括犯意聯絡，由申○○
    、丁○○、己○○指示擔任特助之林啟章、許哲偽（即子○○）、甲○○、寅○○、宙○○、酉○○、戌○○、亥○○
    、天○○先自行支出費用，並自擬廣告內容，利用不知情之
    報社及發行機關發行之如點將錄等報紙、刊物，刊登如附表
    一所示之內容不實之徵才廣告，其中並偽稱係附表一編號1
    、2、4、6至10、12、13、15至23、25至28、32、34至36、
    38至44號之公司行號如大臺中人力銀行等之名義，徵用臨時
    工、售貨員、司機、健身中心員工等人才，而偽造如附表一
    之私文書，誘使如附表二所示之人及其他不特定男子之求職
    者（下稱求職者）陷於錯誤，誤信為真，見上開廣告而撥打
    廣告中之聯絡電話至廣信企業社，足以生損害於見報應徵之
    求職者。廣信企業社內之上開經理、特助，不問附表一之廣
    告由何人出資刊登，均互相支援接聽來電，於接獲電話後，
    先將來電之求職者資料詳細填載於電話記錄表中，再通知該
    求職者前來面試，特助再於面試時告訴求職者，實際上係應
    徵男公關、桌面服務人員，工作性質輕鬆，報酬優渥為餌，
    令求職者誤信為真，陷於錯誤而生高度就職意願，再由特助
    或經理要求職者繳交新臺幣（下同）一千元之報名費，廣信
    企業社隨即提供訓練課程，訓練過程約2至3天，訓練內容包
    括桌面遊戲、桌面禮儀、交際舞等。訓練時申○○、己○○
    及丁○○等經理陸續要求職者簽立服務自願書、應徵履歷表
    及服裝訂購單，並須繳交一萬五千元之服裝費以製作男公關
    上班所需之黑色西裝，須有黑色西裝方能獲取男公關或桌面
    服務之工作機會，申○○再委託「金賞服裝社」、「陸戰隊
    服飾店」等商店製作每套二千一百元至三千七百元不等之黑
    色西裝，求職者所繳交之費用扣除西裝製作成本後，由負責
    介紹之該特助抽取四成，有參與之經理抽取一成，其餘則歸
    申○○所有，總計獲取不法財物逾八十萬元，申○○等11人
    及林啟章均以此為常業，賴此維生。事實上申○○等11人及
    林啟章並未實際仲介求職者至特種行業從事公關或桌邊服務
    工作，或所介紹男公關工作之內容、報酬與特助、經理介紹
    之優渥情形不符，求職者始知受騙。嗣於92年12月19日16時
    30分許，為警持搜索票在臺中市○區○○○路1段242號9樓
    廣信企業社查獲，並扣得申○○所有如附表三之物，即申○○所有預備供其等犯罪所用之空白服裝訂購單35張、供犯罪
    所用之訓練課表4張、犯罪所得之應徵履歷表16份、服務自
    願書10 張、供犯罪所用之所刊登應徵廣告剪貼2張、應徵人
    員電話紀錄表8張。
二、案經癸○○、未○○、午○○、鄭澧翔、丑○○、辛○○、
    辰○○、乙○○訴由臺中市警察局移送臺灣臺中地方法院檢
    察署檢察官偵查起訴。
    理  由
一、訊據上訴人即被告申○○、己○○、丁○○、許哲偽（即子
    ○○）、寅○○、宙○○、酉○○、亥○○、戌○○、天○○、甲○○等11人（下稱被告申○○等11人）固坦承其等分
    別在廣信企業社擔任負責人、經理及特助職務，各自出資刊
    登前揭求才廣告吸引不特定人前來應徵面試，面試時有告知
    係應徵男公關工作，並要求職者繳交報名費用一千元及服裝
    費一萬五千元之事實，惟均矢口否認有常業詐欺及行使偽造
    私文書之犯行，均辯稱：當初我們刊登廣告時，都儘量不要
    用市面上已有之公司名稱，我們沒有行騙之意思，因很多人
    想做男公關，基於面子問題不敢來，所以我們才用這個方法
    來招攬客戶，面試時我們都會跟求職者說我們只應徵男公關
    ，求職者若願意接受男公關工作，於繳交報名費一千元及服
    裝費一萬五千元，並經我們訓練後，我們會介紹到男公關店
    工作，但只要有西裝也願意去工作，我們也會幫他們介紹工
    作，我們並沒有詐騙之意思。我們確實有將已訓練完畢之求
    職者，介紹到從事男公關之水玲瓏卡拉ＯＫ上班云云。
二、經查：
（一）按被告以外之人於審判外之言詞或書面陳述，除法律有規
      定者外，不得作為證據，刑事訴訟法第159條第1項定有明
      文。查本案之被害人戊○○、癸○○、午○○、鄭澧翔、
      庚○○（起訴書誤載為韋宏泯）、丙○○、地○○、丑○○、辛○○、辰○○、乙○○之警詢筆錄（被害人巳○○
      無警詢筆錄），係屬審判外之言詞陳述，無證據能力。被
      害人戊○○、庚○○（起訴書誤載為韋宏泯）、地○○於
      偵查中雖以證人身分作證，惟檢察官並未令其具結，此未
      經具結之證言自無證據能力。至被告申○○之警詢筆錄，
      經原審勘驗被告申○○之警詢光碟片3片結果，其中第1片
      及第2片極難辨識被告申○○所述內容，第3片無法播放（
      見原審卷一第204頁、第205頁、第228頁），故無從認定
      被告申○○有為警詢筆錄之內容，自應認被告申○○之警
      詢筆錄無證據能力。惟被告申○○於92年12月20日偵查時
      之「（檢察官）問：你是否以應徵廣告為恍子，實際上是
      詐騙？（被告申○○）回答：是。」筆錄（見偵字第2474
      7號卷一第259頁第9行、第10行），經原審勘驗該偵查筆
      錄結果，確認檢察官之訊問並無有何不正當之情形，而被
      告申○○確係有上述之回答，且被告申○○於原審上開勘
      驗時，亦供稱其當時有這樣回答，雖其辯稱其要補充其意
      思，但檢察官不讓他說云云，惟勘驗結果，並無其辯稱之
      情事（見原審卷一第173頁反面、第174頁），並有該頁逐
      字譯文筆錄附卷可稽（見原審卷一第178頁）。是檢察官
      上開之訊問既無任何不正當之情形，從而被告申○○於上
      開偵查中之供述，有證據能力，自得作為其犯罪之證據。
      另查被告己○○、酉○○、寅○○、天○○之警詢筆錄，
      業經原審勘驗結果，確係照其等所回答逐一記錄，而其等
      於原審勘驗時亦自承製作警詢筆錄時，警察並無利誘或脅
      迫之事（見原審卷一第241頁至第263頁）。是其警詢筆錄
      係出於任意性，自得採為其本人犯罪之證據。至被告宙○○、許哲偽（即子○○）則於原審審理時以證人之身分之
      作證（見原審卷二第41至47頁、第53頁至第55頁），而證
      人宙○○、許哲偽（即子○○）分係大專、高中教育程度
      ，證人宙○○於製作警詢筆錄當時，因認筆錄所打內容無
      誤，故依警方展示於螢幕上之記載陳述，而證人許哲偽（
      即子○○）於製作警詢筆錄當時，甚有向警察反應自己意
      思，警察並有依其陳述修改筆錄，又經警察勸其承認，且
      其又見其他被告亦承認，始於警詢亦有承認詐欺，業據其
      於原審審理時證述明確。是證人宙○○、許哲偽（即子○○）之警詢筆錄，並無違背其本意，而警察亦無利誘或脅
      迫之事，是其等上開警詢筆錄係出於任意性，其等先前警
      詢之陳述除可採為其本人犯罪之證據外，又有具有較可信
      之特別情況，且係證明其他共同被告犯罪事實存否所必要
      之證據，自得採為其他共同被告之犯罪證據。
（二）被告申○○係廣信企業社之負責人，被告己○○、丁○○
      係廣信企業社之經理，許哲偽（即子○○）、寅○○、宙
      ○○、酉○○、亥○○、戌○○、天○○及共同被告林啟
      章均係廣信企業社之特助，自任職起先由特助自行支出費
      用，並各自刊登內容如附表一各編號所載之求才廣告，以
      使求職者（包括附表二之男子）至廣信企業社，由擔任特
      助之被告先進行面試之事實，業據被告申○○等11人於本
      院審理中坦承不諱，而被告申○○於偵查中並供稱：「經
      理和特助各人各刊自己的廣告，費用各付各。（檢察官問
      ：所有刊的廣告電話有設定轉接？）沒有。（檢察官：所
      有電話都在同一辦公室？）是的，都在廣信企業社的辦公
      室，我們1個總機，共分12線，我刊的電話是第十線，電
      話響的時候，誰有空誰就接等語」（見偵字第24747號卷
      一第257之1頁）。而共同被告林啟章於原審供稱：伊係出
      錢交給丁○○經理登廣告，伊每個禮拜一期，伊交一、二
      千元給丁○○去登廣告，電話是00000000，廣告係速達快
      遞，內容係送貨員，薪水二萬多元，廣告內容係伊拜託亥
      ○○所寫，伊把廣告內容及廣告費交給丁○○等語（見原
      審卷一第104頁、第105頁）。被告戌○○於原審供稱：伊
      擔任特助，面試徵才之人員，有登廣告，廣告費係伊自己
      出錢，伊登廣告內容係速達快遞。應徵者來應徵，伊會告
      訴他係應徵速達快遞之工作，會告訴他如果沒有欠人會另
      外介紹一份工作，事實上沒有速達快遞之工作等語（見原
      審卷一第149頁）。被告甲○○於原審供稱：伊登大臺中
      人力銀行之廣告，人力銀行祇是一個名稱，介紹之工作係
      男公關之工作等語（見原審卷一第154頁），被告天○○
      於原審供稱：伊有跟別人一起出資廣告費用等語（見原審
      卷一第161頁）。而被告申○○於本院審理時亦供稱其等
      如照實刊登男陪客之廣告，可能就礙於面子，不好意思來
      應徵等情，並有查獲所刊登如附表一所列虛構公司名稱之
      不實應徵廣告之剪貼2張（見偵字第620號卷第209頁、第
      210 頁）、應徵人員電話紀錄表8張（見偵字第620號卷第
      211至218頁）、訓練課表4張（見偵字第620號卷第179頁
      至第182 頁）、應徵履歷表16份（見偵字第620號卷第183
      頁至第198 頁）、服務自願書10張（見偵字第620號卷第
      199頁至208頁）。足見被告申○○等11人與共同被告林啟
      章均須支付廣告費用，且互相支援接聽求職者之電話，知
      悉彼此間所刊之如附表一之廣告內容。從而被告申○○等
      11人及共同被告林啟章均對以附表一之內容不實之徵才廣
      告使求職者前來面試一情，知之甚詳，且彼此間有犯意聯
      絡及行為分擔甚明。另查被告申○○等11人與共同被告林
      啟章所刊登如附表一之不實廣告，其中附表一編號一、二
      、四、六至十、十二、十三、十五至二三、二五至二八、
      三二、三四至三六、三八至四四號之廣告，均以虛偽之公
      司行號名稱為之，表示係該等公司之徵才廣告，並使附表
      二及其他不特定之求職者因見附表一之不實廣告而與被告
      申○○等11人及共同被告林啟章聯絡，該所刊登之廣告已
      達於求職者面前，足使求職者誤信為真，顯已達行使之程
      度。是被告申○○等11人與共同被告林啟章就刊登附表一
      編號一、二、四、六至十、十二、十三、十五至二三、二
      五至二八、三二、三四至三六、三八至四四部分，足使見
      報應徵之求職者受有損害，被告申○○等11人與共同被告
      林啟章亦成立行使偽造私文書犯行甚明。被告申○○等11
      人雖辯稱：不實廣告僅引誘求職者與廣信企業社聯絡，求
      職者未因廣告而交付財物，故使用不實廣告之行為，非屬
      詐欺之犯罪行為云云。惟查：被告申○○等11人與共同被
      告林啟章藉刊登不實之廣告內容，使求職者誤信為刊登者
      確係提供一般正當工作，而前往面試，求職者雖非直接因
      被告申○○等11人與共同被告林啟章刊登不實廣告內容而
      交付財物，惟確因之前往面試，而使被告申○○等11人與
      共同被告林啟章得以假借介紹男公關工作為由，並進而騙
      取求職者之報名費及服裝費。倘被告申○○等11人與共同
      被告林啟章人未刊登不實廣告內容，求職者自未因之聯絡
      ，而無其後交付報名費及服裝費之事，是被告申○○等11
      人與共同被告林啟章刊登不實廣告內容，確有以欺罔方法
      使應徵者陷於錯誤，與後述應徵者未取得如被告申○○等
      11人及共同被告林啟章所述優渥之男公關工作，自應併合
      觀察為本案詐欺犯行之一部，不能切割視之。是被告申○○等11 人上開所辯，自非可採。
（三）被告申○○等11人對於其等有收取報名費一千元和服裝費
      一套一萬五千元，而服裝費一套一萬五千元和給西服社之
      價錢二千多元至三千七百元之差額，係廣信企業社之利潤
      一情，業據被告申○○於偵查中坦承不諱（見偵字第2474
      7號卷一第258頁）。另被告申○○、丁○○、己○○對特
      助係介紹工作內容及報酬，其3人有向求職者介紹培訓費
      （即指報名費）、服裝費之情亦均供認不諱（見原審卷一
      第106頁、第107頁）。又廣信企業社之全體被告申○○等
      11人及共同被告林啟章之收入來源即係求職者所繳交之報
      名費、服裝費，並無其他收入等情，亦據被告申○○、丁○○、己○○、許哲偽（即子○○）、甲○○、寅○○、
      宙○○、酉○○、亥○○、天○○及同案被告林啟章於原
      審供述甚明（見原審卷二第64頁）。而求職者被要求製作
      之黑色西裝實際製作成本未逾三千七百元之情形，亦據被
      告申○○、丁○○、己○○、許哲偽（即子○○）、寅○○、宙○○、酉○○、亥○○及同案被告林啟章於原審供
      述明確（見原審卷一第109頁），而證人即金賞服裝社負
      責人許明賢於93年7月30日偵查中具結證稱：伊於93年1
      月7日於偵查中所供述「申○○委託伊幫他們製作黑色西
      裝，申○○說是要訂做男公關之制服，從92年9月起到目
      前為止，只做了6套，1套三千七百元，由客戶本人刷卡，
      刷一萬五千元，事後伊再退一萬一千三百元給申○○」，
      確係實在等語（見偵字第24747號卷二第118頁）。另證人
      即陸戰隊服飾店店員丁淑燕於偵查中亦證稱：1套二千一
      百元，共做30套左右等語（見偵字第24747號卷二第24頁
      ）。並有空白服裝訂購單35張（見偵字第620號卷第144頁
      至第178頁）。顯見求職者所購買之服裝成本極低，而被
      告申○○等11人與共同被告林啟章之收入來源即係求職者
      繳付之報名費、服裝費再扣除成本之差額。
（四）求職者確係先依被告等人所刊登之如附表一之不實徵才廣
      告，始陷於錯誤，前往廣信企業社面試，再誤信須參加訓
      練課程及購買黑色西裝始能順利得到工作，且不知情黑色
      西裝之成本僅二、三千元，因之陷於錯誤，同意如數交付
      款項，惟均未取得如被告申○○等11人與共同被告林啟章
      告所述之優渥工作等情，被告申○○等11人及共同被告林
      啟章係以徵人廣告為幌子，事實上是詐騙服裝費用之事，
      業據被告己○○、酉○○、寅○○、天○○、宙○○、許
      哲偽（即子○○）於警詢中及被告申○○於偵查中坦承不
      諱（見偵字第24747號卷一第38頁、第46頁、第51頁、第
      71頁、第77頁、第87頁、第259頁）。又為特助之被告確
      有刊登如附表一之不實內容之徵才廣告，已詳如上述。另
      附表二之被害人為獲得被告申○○等11人與共同被告林啟
      章所稱之男公關或桌面服務人員，確有繳交如附表所載之
      報名費或服裝費，惟均未獲得工作等情，亦據證人即被害
      人辰○○、丙○○、巳○○、崔曾祿於偵查中（見偵字第
      24747號卷二第82頁至第84頁、第117頁）、壬○○、卯○○、未○○於本院審理中證述明確。又被告申○○等11人
      與共同被告林啟章有收取報名費一千元和服裝費一套一萬
      五千元，而服裝費一套一萬五千元和給西服社之價錢二千
      多元至三千七百元之差額，係廣信企業社之利潤一情，業
      據申○○於偵查中坦承不諱（見偵字第24747號一卷第258
      頁）。另被告申○○、丁○○、己○○對特助係介紹工作
      內容及報酬，其3人有向求職者介紹培訓費（即指報名費
      ）、服裝費之情，亦均供認不諱（見原審卷一第106頁、
      第107頁）。又告訴人辛○○繳交如附表二所載之報名費
      及服裝費後，雖有獲得男公關店之工作，惟工作條件及報
      酬亦非如特助、經理所介紹之優渥等情，亦據證人辛○○
      於偵查中證稱：當時是宙○○應徵伊，伊看報要應徵送貨
      員之廣告，伊去時他們告訴伊說伊之身材不適合，但可以
      介紹伊去做其他陪酒之工作，伊當時有上課，並交報名費
      、紅包及治裝費共五萬元。後來他們介紹伊到東興路尾端
      之豪翔公關店。伊去工作兩天後，覺得不適合伊，工作內
      容沒有那麼簡單等語（見偵字第24747號卷二第117 頁）
      。足見求職者因見不實之徵才廣告而前往面試，或誤信繳
      交報名費參加訓練課程或繳交服裝費能得到工作，始陷於
      錯誤而繳交費用，或誤信繳交報名費、服裝費後能獲得如
      特助、經理所介紹之工作內容輕鬆、報酬優渥之工作。是
      被告申○○等11人與共同被告林啟章確有基於意圖為自己
      不法所有而施用詐術，使求職者陷於錯誤而交付財物甚明
      。被告申○○雖辯稱：伊確已介紹60餘位求職者至「水玲
      瓏卡拉ＯＫ」從事男公關工作，聯絡經手之人則為綽號「
      海城」之男子，檢察官尚未就伊未仲介已經繳納報名費及
      西裝費之應徵者介紹至酒店男公關工作負舉證責任云云，
      惟經查：員警陳唐智曾帶同被告申○○至其所述其介紹應
      徵者所至之男公關店即「水玲瓏卡拉ＯＫ」查證結果，該
      店在該年聖誕節左右即已停業，並未查出被告申○○確有
      介紹60餘位求職者前往該店工作一情，業據證人陳唐智於
      原審審理中證述明確（見原審卷二第35頁至第38頁）。另
      參酌上開被害人均未獲致介紹至被告申○○等11人所述之
      男公關工作、證人辛○○所證其被介紹至豪翔公關店，工
      作內容並未如被告申○○等11人所述輕鬆及報酬優渥之工
      作等語，及被告己○○、酉○○、寅○○、天○○、宙○○、許哲偽（即子○○）於警詢中、被告申○○於偵查中
      坦承其有詐騙之行為等語，即已足以認定檢察官以就被害
      人陷於錯誤，同意如數交付款項，均未取得如被告申○○
      等11人及共同被告林啟章所述之優渥工作之情事已負舉證
      責任之責，並足以認定被告申○○等11人與共同被告林啟
      章未仲介已經繳納報名費及西裝費之應徵者至酒店男公關
      工作，或所介紹之工作內容並未如其等所述輕鬆及報酬優
      渥之工作。是被告申○○上開所辯，顯係卸責之詞，自不
      足採。
（五）被告申○○等11人與共同被告林啟章因本案而總獲利為八
      十萬元一情，亦據被告申○○於偵查中供述明確（見偵字
      第24747號卷一第259頁）。而就上開獲利，被告申○○等
      11人與共同被告林啟章扣除支出西裝成本之所得，由介紹
      之特助抽取4成，有參與之經理抽1成，其餘歸被告申○○
      所有之利潤分配方式，業據被告申○○等11人於本院審理
      中供認不諱（見94年12月14日審判筆錄第21頁、第22頁、
      95年2月8日審判筆錄第14頁、第15頁）。另被告甲○○於
      原審明確供稱：伊有抽佣，經理申○○給伊多少錢就多少
      錢，大約是4成，扣除成本後之4成給伊等語（見原審卷一
      第154頁）；被告天○○於原審亦供稱：伊負責面試，薪
      水係抽佣，係抽求職者之服裝費及報名費，要先扣除成本
      後，伊抽大概3到4成等語（見原審卷一第161頁）。足見
      被告申○○等11人與共同被告林啟章所取得之報酬，係自
      求職者之報名費、服裝費扣除成本後，按固定成數分配。
      另擔任特助者無底薪，並須負擔廣告費用之支付，亦據被
      告申○○、丁○○、己○○於偵查中供述甚明（見偵字第
      24747號卷一第259頁、第263頁）。而共同被告林啟章與
      被告許哲偽（即子○○）、宙○○、酉○○、亥○○、甲○○、戌○○、天○○於偵查時及原審行準備程序時亦均
      供述明確（見偵字第24747號卷一第268頁、原審卷一第10
      4頁至第106頁、第149頁、第154頁、第161頁）。是由擔
      任特助之被告均須自行負擔廣告費用，復無底薪，並以自
      求職者交付之服裝費用抽成為其主要來源可知，其等均知
      自己薪資之計算方式，亦知求職者所交付之服裝費成本甚
      低。顯見被告申○○等11人與共同被告林啟章間對本案之
      犯行均有犯意聯絡及行為分擔甚明。
（六）被告申○○等11人對於渠等在廣信企業社任職時，未擔任
      其他工作，且以該工作為主要工作及收入來源等情，業據
      其等偵查中及本院審理中供認不諱（見偵字第24747號卷
      二第117頁、本院94年12月14日審判筆錄第22頁、95年2月
      8日審判筆錄第15頁）。又被告申○○等11人及共同被告
      林啟章既已支付廣告費用，並負責接聽及面試，再以電話
      記錄表記載求職者所留電話、面試工作性質及約定面試時
      間，有電話記錄表8張附卷可稽（見偵字第620號卷第211
      頁至第218頁），則依其上記載，可知每日均有近百通求
      職者之來電，每日安排之面試亦有數十件以上，則任特助
      、經理之被告，自均須專職為之，再依卷附之訓練課表可
      知，受訓人員即近60位（見偵字第620號卷第179頁至第18
      2頁），則被告既須接聽求職者電話，又須與求職者面試
      ，說服求職者接受工作及繳交報名費、服裝費，並對繳付
      報名費之求職者進行上課等事宜，且每日來電之求職者逾
      百、每日面試之求職者亦逾數十件，被告自須專職為之，
      是被告申○○等11人及共同被告林啟章均以此為常業甚明
      。
（七）被告申○○等11人雖辯稱：若沒有繳培訓費（即指報名費
      ），公司也會介紹工作。有的人沒有買服裝費，公司也會
      介紹工作云云。惟倘求職者毋須繳交報名費、服裝費，亦
      能獲得工作機會，則被害人均係無工作之人，為謀求工作
      收入而應徵，求職者豈可能願意於尚無工作收入之情況下
      ，再繳交上開費用？再擔任特助之被告為仲介應徵者男公
      關之工作，尚須自行支付廣告費用、接聽電話等成本，豈
      可能使求職者毋須繳交報名費、服裝費亦可獲取工作？是
      被告申○○等11人此部分所辯，顯與事實不符，亦不足採
      。
（八）被告申○○等11人雖辯稱其等係取得求職者之同意始收取
      報名費、服裝費，既經求職者之同意即無詐欺之意圖，且
      市場上一萬五千元定作一套西裝亦屬通常之行情云云。惟
      查：被告申○○等11人及共同被告林啟章運用於平面媒體
      刊登不實求職廣告，吸引不特定多數求職者陷於錯誤前來
      應徵，再告以男公關工作之工時短、薪資高，再利用一般
      求職者迅速獲得工作機會之希望，陸續遊說求職者參加被
      告申○○等11人及共同被告林啟章為仲介男公關之訓練課
      程，以取得一千元之對價，再利用求職者獲取男公關工作
      之期待，要求職者繳付一萬五千元以定作實際價值僅有二
      、三千元之服裝，並以該差額為被告申○○等11人與共同
      被告林啟章之收入來源。顯係一步一步利用求職者期待獲
      取輕鬆、高薪之男公關工作機會而設局詐騙，且一套實際
      定作僅需二、三千之西裝，卻向求職者收取一萬五千元之
      對價，衡諸常情亦難認屬於合於市場行情之利潤。是被告
      申○○等11人辯稱無詐欺意圖，亦非可採。
（九）綜上所述，被告申○○等11人上開所辯，顯係卸責之詞，
      自不足採，其等犯行均洵堪認定。本案事證既已臻明確，
      被告申○○聲請傳訊壬○○、卯○○、未○○以外之其他
      被害人，核無必要，自應駁回其聲請。
三、按刑法處罰行使偽造私文書罪之主旨，重在保護文書公共之
    信用，非僅保護制作名義人之利益，故所偽造之文書，如足
    以生損害於公眾或他人，其罪即應成立，不問實際上有無制
    作名義人其人，縱令制作文書名義人係屬架空虛造，亦無妨
    於本罪之成立（最高法院31年上字第1505號判例要旨參照）
    ．再按利用電話口述，使不知情之某報社工作人員，在報上
    刊登冒用他人名義之廣告，應成立偽造私文書罪之間接正犯
    ，刊登廣告，藉報紙之販賣流傳，已達行使之程度，應依行
    使偽造私文書罪論擬（最高法院67年臺上字第1422號判例要
    旨參照）。又按冒用他人名義，利用不知情之報刊登載廣告
    ，必待該報刊登載之廣告到達於讀者面前，足使讀者誤信，
    始達於行使之程度（最高法院74年度臺上字第2381號判決參
    照）。核被告申○○等11人所為，均係犯刑法第340條之常
    業詐欺取財罪、刑法第216條、第210條之行使偽造私文書罪
    。其等利用不知情之報社、發行機關發行之報紙、刊物刊登
    廣告，係屬間接正犯。又被告申○○等11人與共同被告林啟
    章就上開常業詐欺罪、行使偽造私文書罪間，有犯意聯絡及
    行為分擔，均為共同正犯。又被告申○○等11人多次行使偽
    造私文書之犯行，時間緊接，犯罪構成要件相同，顯係基於
    概括犯意反覆為之，為連續犯，應以一罪論，並依刑法第56
    條之規定加重其刑。另被告戌○○曾於92年間因妨害兵役治
    罪條例案件，經臺灣臺中地方法院以92年度豐簡字第124號
    ，判處有期徒刑二月確定，於92年8月28日執行完畢，有臺
    灣臺中地方法院檢察署刑案資料查註紀錄表及臺灣高等法院
    被告前案紀錄表在卷可憑，其於受上開有期徒刑完畢後五年
    以內再犯有期徒刑以上之罪之本案，為累犯，應依刑法第47
    條之規定就其所犯常業詐欺罪加重其刑，就其所犯行使偽造
    私文書罪部分遞加重其刑。又被告申○○等11人所犯常業詐
    欺罪及行使偽造私文書罪間，有方法結果之牽連關係，應從
    一重之常業詐欺罪處斷。查被告行使偽造私文書部分，雖未
    據起訴，惟與前開已起訴成罪之常業詐欺犯行部分，有牽連
    犯之裁判上一罪關係，為起訴效力所及，本院自得併予審判
    。原審審理結果，認被告申○○等11人犯上述之罪，而依刑
    法第28條、第340條、第216條、第210條、第55條、第47條
    、第38條第1項第2款、第3款之規定，而審酌被告申○○等1
    1人均年青力壯，未思以勞力獲取正當報酬，反而對已屬經
    濟弱勢之求職者詐騙費用，並審酌被告申○○等11人各自負
    責之事務及分得財物之情形、被害人所受之損害、被告申○○等11人犯後態度等一切情況，各判處如原判決主文所示之
    刑，復依法將扣案如附表三所示之物宣告沒收，經核其認事
    用法及量刑均為妥適。被告申○○等11人否認犯罪而執前詞
    上訴指摘原判決不當，及檢察官上訴指摘原判決量刑過輕，
    均不足取。其等上訴均為無理由，自應駁回其等上訴。
四、被告戌○○經合法傳喚，無正當理由未於最後一次審判期日
    到庭，爰不待其陳述逕行判決。
據上論結，應依刑事訴訟法第368條、第371條，判決如主文。
本案經檢察官宇○○到庭執行職務。
中    華    民    國    95    年    2    月  22       日
            刑事第八庭  審判長法  官  羅  得  村
                              法  官  劉  榮  服
                              法  官  巫  政  松
上列正本證明與原本無異。
如不服本判決應於收受送達後十日內向本院提出上訴書狀，其未
敘述上訴之理由者並得於提起上訴後十日內向本院補提理由書（
均須按他造當事人之人數附繕本）。
                              書記官  陳  妙  瑋
中    華    民    國    95    年    2    月    23     日
附論罪科刑法條：
刑法第340條
以犯第三百三十九條之罪為常業者，處一年以上七年以下有期徒
刑，得併科五萬元以下罰金。
刑法第216條
行使第二百十條至第二百十五條之文書者，依偽造、變造文書或
登載不實事項或使登載不實事項之規定處斷。
刑法第210條
偽造、變造私文書，足以生損害於公眾或他人者，處五年以下有
期徒刑。
附表一：
┌─┬──────┬───────────────────────┬──┐
│編│公司行號名稱│廣告內容                                      │備註│
│號│            │                                              │    │
├─┼──────┼───────────────────────┼──┤
││大臺中人力銀│（非介紹所）免收費、急徵臨時工、白天（時薪）１│    │
│  │行          │５０日領１２００以上、夜間（時薪）２００日領２│    │
│  │            │０００以上、兼職可、男：年滿１８～４５歲以下、│    │
│  │            │賺錢熱線00-00000000                 │    │
├─┼──────┼───────────────────────┼──┤
││環保尖兵    │夜間回收司機、薪３２０００元、資源回收、２８０│    │
│  │            │００元起、隨車人員、薪２２０００元起、以上享勞│    │
│  │            │健保月休６天全勤+年節獎金（福利佳）限男１８-４│    │
│  │            │５歲0000-0000陳站長                   │    │
├─┼──────┼───────────────────────┼──┤
││            │急徵夜間清潔工、日領、限男、２０ - ４５歲２３ │    │
│  │            │２６-４６７６                                 │    │
├─┼──────┼───────────────────────┼──┤
││冠宏科技    │電腦週邊設備零組件製造、機械操作員、３名、薪２│    │
│  │            │８０００元起、男２０-４０、無經驗可能配合夜班 │    │
│  │            │佳、品管包裝員、３名、薪２６０００元起、男女不│    │
│  │            │拘、年滿２０-４０無經驗可、倉庫駐守員、２名、 │    │
│  │            │薪２８０００元起、男２０-５０、軍士官退優先錄 │    │
│  │            │取、以上人員均享勞健保、隔週休二日、三節獎金、│    │
│  │            │年終獎金、外地供宿00-00000000代表號 │    │
├─┼──────┼───────────────────────┼──┤
││            │店家自營，男陪，數名、１８－４５歲、歡迎軍士官│    │
│  │            │加入、外地供宿、可借支、時薪0000-0000 │    │
│  │            │兼可、日0000-0000娟、夜0000-000│    │
│  │            │２３８娟                                      │    │
├─┼──────┼───────────────────────┼──┤
││海尼斯複合式│正職工作人員、限男、須役畢、數名、薪２８０００│    │
│  │啤酒屋      │＋全勤４０００、晚班兼職人員、時薪１８０元 +  │    │
│  │            │小費；廚房助手、無經驗可、培養考取丙級職照、薪│    │
│  │            │２６０００元起；以上人員享勞健保、週休二日、三│    │
│  │            │節獎金、年終分紅、外地供宿00000000    │    │
├─┼──────┼───────────────────────┼──┤
││明隆企業（股│汽車零件製造、誠徵作業人員、無經驗，可配合加班│    │
│  │）          │薪２５０００元起；倉管人員、貨物進出管制清點、│    │
│  │            │送貨司機、具汽照熟中彰投道路薪２８０００元起、│    │
│  │            │限男性２０歲以上隔週休、健保、每月聚餐、２３２│    │
│  │            │６１７８１                                    │    │
├─┼──────┼───────────────────────┼──┤
││冠霖企業（股│塑膠產品製造作業員、薪２６０００、男女不拘、年│    │
│  │）          │４０以下、倉管員２名、薪３００００、男役畢３０│    │
│  │            │-５０（進出貨管制）；理貨人員３名、薪２８００ │    │
│  │            │０、高畢、無經驗可（配合加班）、享勞健保、隔週│    │
│  │            │休、全勤（０４）00000000              │    │
├─┼──────┼───────────────────────┼──┤
││夢幻騎士    │男陪看員、伴唱員；時薪0000-000現年２０-│    │
│  │            │４８歲、月入八萬非夢事、免經驗可、兼職可、外地│    │
│  │            │供宿、可借支、歡迎上班族、軍士官加入０４-２３ │    │
│  │            │２６２８８１巧克力                            │    │
├─┼──────┼───────────────────────┼──┤
││全國海陸空貨│徵中區：駐地幹部薪３５０００；業務代表薪３２０│    │
│  │物流通有限公│００；企劃專才薪２８０００、司機備汽照小型可、│    │
│  │司          │職大、職速汽照須一年以上工作經驗可配合日夜長短│    │
│  │            │途薪３２０００以上另倉管徵人員、現場搬運工、時│    │
│  │            │薪１２０ - １５０元須滿２０ - ５０歲享勞健保週│    │
│  │            │休２日供宿0000 - 0000代表號中區分公司 │    │
│  │            │人事部                                        │    │
├─┼──────┼───────────────────────┼──┤
││            │伴遊、伴唱、歡迎軍士官加入、供膳宿、可預支、限│    │
│  │            │２０-４５歲、時薪0000-0000、另徵服務人│    │
│  │            │員、少爺、泊車0000-0000小雨           │    │
├─┼──────┼───────────────────────┼──┤
││六度空間    │男陪看員、伴唱員；時薪0000-000現年２０-│    │
│  │            │４８歲、月入八萬非夢事、免經驗可、兼職可、外地│    │
│  │            │供宿、可借支、歡迎上班族、軍士官加入０４-２３ │    │
│  │            │２６２８８１小喬                              │    │
├─┼──────┼───────────────────────┼──┤
││亞力士男女商│１２月２５日隆重開幕、誠徵男仕、儲備幹部薪    │    │
│  │務ＳＰＡ健身│３８０００起、客服人員薪２８０００起、清潔人員│    │
│  │館          │薪２２０００起、廚師薪面議、泊車人員薪２０００│    │
│  │            │０ + 小費、另徵：女子部ＳＰＡ外場人員、以上人 │    │
│  │            │員均享健保、月休４日，請洽00000000    │    │
├─┼──────┼───────────────────────┼──┤
││            │男仕部，誠徵儲備幹部薪３８０００起、客服人員薪│    │
│  │            │２８００起清潔人員薪２２０００起，廚師，薪面議│    │
│  │            │，泊車人員薪２０００+小費、另徵：女子部ＳＰＡ │    │
│  │            │外櫃人員、以上人員均享健保、月休４日，請洽：２│    │
│  │            │000-0000。                             │    │
├─┼──────┼───────────────────────┼──┤
││威特        │年節將近、安心過年、賣場╱駐櫃、倉管╱理貨、  │    │
│  │            │擴充業務，急徵人才，中區代表號00-00000 │    │
│  │            │６８５                                        │    │
├─┼──────┼───────────────────────┼──┤
││鈺隆煙酒禮品│駐區業務專員薪３６０００ + 業績獎金、宅配送貨 │    │
│  │批發商      │司機薪３２０００+油貼餐費、倉管理貨人員薪２８ │    │
│  │            │０００+全勤津貼、以上人員限男役畢４５歲以下、 │    │
│  │            │經驗不拘、能配合加班者優先錄取00-00000 │    │
│  │            │８５                                          │    │
├─┼──────┼───────────────────────┼──┤
││大衛服飾精品│歡歡喜喜好過年，實機歹歹拼現金、喊市高手時薪１│    │
│  │百貨商      │５０起、駐點助手時薪１３０起、倉儲理貨月薪２８│    │
│  │            │０００、配送司機月薪３００００（公司車須駕照）│    │
│  │            │意洽（０４）00000000                  │    │
├─┼──────┼───────────────────────┼──┤
││速達快遞    │誠徵、夜間收貨員薪３６０００+全勤+獎金、公司車│    │
│  │            │備汽照、夜間理貨員薪３２０００+全勤+獎金、立即│    │
│  │            │上班者優先錄用、享健保、月休六天０４-２３２６ │    │
│  │            │２８８７                                      │    │
├─┼──────┼───────────────────────┼──┤
││宅速通快捷  │誠徵、夜間倉管薪３００００、夜間收貨薪３６００│    │
│  │            │０、搬運工薪３２０００、限５０歲以下、享勞健保│    │
│  │            │月休６天00-00000000                 │    │
├─┼──────┼───────────────────────┼──┤
││冠杰五金螺絲│送貨司機薪３６０００ + 油貼、倉管人員薪３００ │    │
│  │            │００ + 全勤、享勞健保、月休六天２３２６ - ４６│    │
│  │            │８７                                          │    │
├─┼──────┼───────────────────────┼──┤
││宅速通快捷  │夜間倉管薪２８０００、夜間收貨薪３２０００、搬│    │
│  │            │運工薪３００００（限男２０-４５歲）享勞健保、 │    │
│  │            │月休６天（０４）-00000000             │    │
├─┼──────┼───────────────────────┼──┤
││ＧＯＴＴ菸酒│送貨司機數名、月薪３００００ + 獎金、倉管人員 │    │
│  │貿易商（國際│數名、月薪２８０００ + 全勤、以上人員享勞健保 │    │
│  │集團）      │、週休二日、全勤３０００、年節獎金團險０４-２ │    │
│  │            │0000000                                │    │
├─┼──────┼───────────────────────┼──┤
││酒桶啤酒廣場│誠徵正職服務人員月薪３８０００元，兼職工作人員│    │
│  │            │時薪１５０元，時段任選、能立即上班者佳、ＸＸＸ│    │
│  │            │０６０５２意雯經理                            │    │
├─┼──────┼───────────────────────┼──┤
││            │過好年、年關拼錢，吃吃喝喝的正當工作，男      │    │
├─┼──────┼───────────────────────┼──┤
││特立屋      │徵，男作業員薪３２０００元起、整理貨倉人員薪３│    │
│  │            │３０００起、保安人員薪３６０００起、夜間工作者│    │
│  │            │薪３８０００起、限２０-４５歲、無經驗可（０４ │    │
│  │            │）00000000                            │    │
├─┼──────┼───────────────────────┼──┤
││大臺中會員制│合法證照00000000，誠徵現場幹部，底薪 +│    │
│  │仕女ＣＬＵＢ│全勤 + 獎金９８０００以上、正職男服，午、晚、 │    │
│  │酒店        │宵場薪６８０００以上、兼職任選三小時，週上三天│    │
│  │            │週領00000-00000、少爺╱泊車員底薪１ │    │
│  │            │５０００+全勤５０００+小費                    │    │
├─┼──────┼───────────────────────┼──┤
││捷安自行車零│徵包裝作業員薪２８０００、品管員薪２６０００、│    │
│  │件製造廠    │理貨員                                        │    │
├─┼──────┼───────────────────────┼──┤
││伯爵洋酒推廣│誠徵送貨司機薪２８０００ + 餐費、倉管人員薪２ │    │
│  │中心        │５０００＋全勤                                │    │
├─┼──────┼───────────────────────┼──┤
││            │送貨司機、薪３００００起、以上人員須２０-４５ │    │
│  │            │歲，可配合加班，享勞健保、供宿、三節獎金紅利、│    │
│  │            │00000000代表號，洽總公司，林主任      │    │
├─┼──────┼───────────────────────┼──┤
││            │拆解廢五金，誠徵技術員，無經驗可，薪３５０００│    │
│  │            │起，須身強體壯、刻苦耐勞，年滿２０-４５，外地 │    │
│  │            │供宿，可現領，意者請洽總公司面試，（０４）２３│    │
│  │            │２６４７７７洽林主任。                        │    │
├─┼──────┼───────────────────────┼──┤
││            │日、夜間送貨員，備汽、機照，薪３２０００元，享│    │
│  │            │勞健保、供宿、三節獎金、可立即上班者佳。０４- │    │
│  │            │00000000洽陳課長                      │    │
├─┼──────┼───────────────────────┼──┤
││樂高遊藝場  │徵男性現場工作人員薪３２０００+獎金、早中晚班 │    │
│  │            │開分員薪２５０００+獎金、清潔工、工讀生數名， │    │
│  │            │時薪１２０享勞健保、供宿，可立即上班者佳０４- │    │
│  │            │00000000洽總公司陳主任。              │    │
├─┼──────┼───────────────────────┼──┤
││            │夜間停車場管理員、全勤＋車馬費薪３６０００限男│    │
│  │            │２０-４５歲，無經驗可（外地供宿），上班地點台 │    │
│  │            │中市、彰化市，請洽00-00000000       │    │
├─┼──────┼───────────────────────┼──┤
││亞太駐車聯盟│駐站主任二名、薪３５０００元，停車場管理員三名│    │
│  │            │；薪３２０００起，洗車員二名薪２８０００起以下│    │
│  │            │人員限男性２０-４５歲無經驗可，享勞健保，月休 │    │
│  │            │六天、全勤+三節獎金（供宿）00-00000３０│    │
│  │            │９總經理                                      │    │
├─┼──────┼───────────────────────┼──┤
││萬和菸酒配運│業務專員薪３００００ + 獎金、搬運工薪２８００ │    │
│  │公司        │０起０１：００-０７：００、臨時工時薪１２０起 │    │
│  │            │２０：００-２４：３０、工讀生須年滿１８歲、身 │    │
│  │            │強體壯，可立即上班者佳，享勞健保、供宿、月休  │    │
│  │            │４日；00000000營運處                  │    │
├─┼──────┼───────────────────────┼──┤
││廣和機械工具│薪２６０００、機械操作佳、２８０００熟中部地區│    │
│  │加工廠      │道路、限男、享勞健保、月休６日，優先錄用２３２│    │
│  │            │６-２４７５總公司課長                         │    │
├─┼──────┼───────────────────────┼──┤
││            │臨時工，時薪１００起，２０：００ - ２４：３０ │    │
│  │            │以上須年滿２０歲、月休４日，勞健保，遠地供宿２│    │
│  │            │000 - 0000營運課                       │    │
├─┼──────┼───────────────────────┼──┤
││活屋文具禮品│年關將近、急需人才，誠徵市銷售人員薪２５０００│    │
│  │批發館      │+獎金╱２名，倉管人員１名物品進出清點，經驗者 │    │
│  │            │佳╱薪２７０００+全勤、司機薪２８０００+津貼，│    │
│  │            │熟中彰投者佳，人員可立即上班者佳╱享勞健保╱全│    │
│  │            │勤╱獎金（０４）00000000林店長        │    │
├─┼──────┼───────────────────────┼──┤
││祥瑞汽車    │銷售、倉管、運送，享勞健                      │    │
├─┼──────┼───────────────────────┼──┤
││萬通清潔公司│大樓清潔員數名，工作地點：臺中彰化，另徵管理員│    │
│  │            │臨時工，工作地點：台中縣、市0000-0000 │    │
│  │            │林主任                                        │    │
├─┼──────┼───────────────────────┼──┤
││勝利有限公司│日用品批發，夜間理貨員三名，薪３００００，年２│    │
│  │            │０-４５、倉管人員２名，薪２５０００，年２０-４│    │
│  │            │５、送貨司機２名，薪２８０００享勞健保、隔週休│    │
│  │            │、全勤0000-0000                       │    │
├─┼──────┼───────────────────────┼──┤
││貝斯特煙酒禮│賣場╱駐櫃人員數名，薪２８０００+津貼、送貨╱ │    │
│  │品經銷商    │隨車司機３名薪３００００+獎金、倉管╱理貨人員 │    │
│  │            │數名，薪２６０００+禮金，年節將近，安心過年、 │    │
│  │            │業務擴充，急徵人才，中區代表號00-00000 │    │
│  │            │５０１                                        │    │
├─┼──────┼───────────────────────┼──┤
││龍翔貨運搬家│誠徵，搬運工、司機３Ｘ７拆，現領，可兼，２３２│    │
│  │            │６-４５０１                                   │    │
├─┼──────┼───────────────────────┼──┤
││Ｃ.Ｃ.Ｐ駐車│急徵、儲備幹部數名，薪３８０００起 + 獎金、停 │    │
│  │聯盟        │車場，管理員數名，薪３２０００起+全勤，洗車員 │    │
│  │            │數名，薪２８０００起+獎金，以上人員限男２０-４│    │
│  │            │５歲享勞健保，月休６天，全勤+年節獎金，意洽： │    │
│  │            │00-00000000張主任                   │    │
├─┼──────┼───────────────────────┼──┤
││２４Ｈ音樂磁│急徵，管理幹部數名，薪３８０００起，服務人員數│    │
│  │場（複合式中│名薪３００００起，雜工數名薪２５０００起，以上│    │
│  │西茶飲）    │月休                                          │    │
│  │            │人員（限男）２０-４５歲無經驗可，享勞健保，月 │    │
│  │            │休６天，全勤+年節獎金（供宿）00-000000│    │
│  │            │１８胡店長                                    │    │
├─┼──────┼───────────────────────┼──┤
││            │理貨員薪２８０００，以上人員應徵時請備駕照，月│    │
│  │            │休５天，福利佳╱享勞健保，0000000000│    │
│  │            │林主任                                        │    │
├─┼──────┼───────────────────────┼──┤
││            │客服人員薪２８０００起，清潔人員薪２２０００起│    │
│  │            │，廚師薪面議，泊車人員薪２００００ + 小費，另 │    │
│  │            │徵女子ＳＰＡ外櫃人員，均享勞健保              │    │
└─┴──────┴───────────────────────┴──┘
附表二：
   ┌──┬────┬──────┬──────┬──────┐
   │編號│ 被害人 │ 應徵時間   │應徵者（經理│ 遭詐騙金額 │
   │    │        │（年月日）  │ 及特助）   │            │
   ├──┼────┼──────┼──────┼──────┤
   │一  │ 戊○○ │九十二年十二│寅○○      │報名費一千元│
   │    │        │月十九日    │            │            │
   ├──┼────┼──────┼──────┼──────┤
   │二  │ 未○○ │九十二年十二│酉○○      │報名費一千元│
   │    │        │月十二日    │            │服裝費一萬五│
   │    │        │            │            │千元        │
   ├──┼────┼──────┼──────┼──────┤
   │三  │ 卯○○ │九十二年十二│天○○      │報名費一千元│
   │    │        │月十六日    │            │            │
   ├──┼────┼──────┼──────┼──────┤
   │四  │ 韋宏泯 │九十二年十二│己○○、潘正│報名費八百元│
   │    │        │月十八日    │龍          │            │
   ├──┼────┼──────┼──────┼──────┤
   │五  │ 丙○○ │九十二年十二│亥○○      │報名費一千元│
   │    │        │月十八日    │            │            │
   ├──┼────┼──────┼──────┼──────┤
   │六  │ 壬○○ │九十二年十二│甲○○      │報名費一千元│
   │    │        │月十二日    │            │服裝費二千元│
   ├──┼────┼──────┼──────┼──────┤
   │七  │ 地○○ │九十二年十二│丁○○      │無          │
   │    │        │月十六日    │            │            │
   ├──┼────┼──────┼──────┼──────┤
   │八  │辛○○  │九十二年十二│丁○○      │報名費一千元│
   │    │        │月九日      │            │、服裝費一萬│
   │    │        │            │            │五千元、介紹│
   │    │        │            │            │費三萬四千總│
   │    │        │            │            │計五萬元    │
   ├──┼────┼──────┼──────┼──────┤
   │九  │ 辰○○ │九十二年十二│酉○○      │報名費一千元│
   │    │        │月十五日    │            │            │
   ├──┼────┼──────┼──────┼──────┤
   │十  │ 巳○○ │九十二年十二│不詳        │報名費一千元│
   │    │        │月間        │            │、臺灣大哥大│
   │    │        │            │            │信費用      │
   └──┴────┴──────┴──────┴──────┘
附表三：
一、空白服裝訂購單三十五張。
二、訓練課表四張。
三、應徵履歷表十六份。
四、服務自願書十張。
五、刊登應徵廣告之剪貼二張。
六、應徵人員電話紀錄表八張。
                                                      Ａ


司法院資訊處製作；財團法人民間司法改革基金會備份。
